【裁判字號】    90,訴,25
【裁判日期】    900910
【裁判案由】    違反槍砲彈藥刀械管制條例
【裁判全文】
臺灣桃園地方法院刑事判決                              九十年度訴字第二五號
    公  訴  人  臺灣桃園地方法院檢察署檢察官
    被      告  乙○○
    指定辯護人  本院公設辯護人丁○○
右列被告因違反槍砲彈藥刀械管制條例案件，經檢察官提起公訴（八十九年度偵字第
一六二三九號），本院判決如左︰
    主  文
乙○○未經許可，寄藏可發射子彈具有殺傷力之改造玩具手槍，累犯，處有期徒刑
年，併科罰金新台幣拾萬元，罰金如易服勞役，以銀元佰元即新台幣玖佰元折算壹
日。扣案仿SIG SAUER廠P220型半自動手槍改造之玩具槍壹枝（槍枝管制編號000
0000000號）及仿GLOCK廠一七型半自動手槍改造玩具手槍壹支（槍枝管制編
號0000000000號）及玩具槍金屬彈殼及零組件伍拾陸個、工業用子彈伍拾
貳個、彈頭柒拾貳個、砂輪機壹部、老虎鉗座、鉗子壹支、零件箱壹箱、工具箱壹
箱均沒收。
    事  實
一、乙○○前於民國八十三年間因偽造有價證券案件，經臺灣新竹地方法院判處有期
    徒刑四年，八十五年十月四日縮短刑期假釋，八十七年九月十九日假釋期滿未經
    撤銷假釋，其未執行之刑以已執行論而執行完畢，詎仍不知悔改，於八十九年六
    月間某日，在苖栗縣竹南鎮大埔里十九鄰五福新村一一九號丙○○住處，適有年
    籍不詳綽號「文政」男子攜帶具殺傷力仿SIG SAUER 廠P220型半自動手槍改造之
    玩具槍一枝（槍枝管制編號0000000000號）及具殺傷力仿GLOCK 廠一
    七型半自動手槍改造玩具手槍一支（槍枝管制編號0000000000號）及
    電鑽、砂輪機各一台等物欲交丙○○寄藏，丙○○因前有槍砲案件前科不敢收受
    ，在場之乙○○遂表示願代為寄藏，並將之藏置於桃園縣八德市○○街四二八巷
    二號三樓之二址，期間乙○○為使其所寄藏槍枝有子彈使用，於八十九年八、九
    月間，與不詳年籍男子基於犯意聯絡，由乙○○將其所有之砂輪機、老虎鉗、鉗
    子、電鑽及零件組等工具及工業用子彈、玩具子彈等改造子彈零件運至台北縣土
    城市某處交由該不詳男子製造子彈，經該男子將改造子彈切割彈頭而尚未填裝火
    藥時，二人因細故爭執不歡而散，乙○○即將上開零件、工具及改造子彈半成品
    載運回其位於新竹縣新埔鎮十七鄰四九七號二樓新租處藏放。迄八十九年十月五
    日下午十七時許，被警在桃園縣八德市○○街上址前乙○○所駕駛之車號Ｚ六－
    二八九五號自用小客車上查獲前開改造手槍二支，並於翌日凌晨零時十分許，在
    新竹縣新埔鎮上址查獲尚未改造不具殺傷力之玩具手槍二支、玩具槍金屬彈殼及
    零組件五十六個、工業用子彈五十二個、彈頭七十二個、砂輪機二部、老虎鉗三
    座、鉗子一支、電鑽一支、零件箱一箱、工具箱一箱等物。
二、案經內政部警政署刑事警察局移送臺灣桃園地方法院檢察署檢察官偵查起訴。
    理  由
一、訊據被告乙○○對於右揭事實坦承不諱，核與證人丙○○、甲○○證述情節相符
    ，並有改造玩具槍二支、玩具槍金屬彈殼及零組件五十六個、工業用子彈五十二
    個、彈頭七十二個、砂輪機二部、老虎鉗三座、鉗子一支、電鑽一支、零件箱一
    箱、工具箱一箱等物扣案可佐，而扣案上開槍、彈、零件，經送請鑑定結果，在
    八德市○○街扣得之改造玩具槍二枝其中一枝（槍枝管制編號00000000
    00號）係以仿SIG SAUER廠P220 型半自動手槍製造之玩具槍換裝貫通之金屬槍
    管改造而成，滑套及槍身均為金屬材質，機械性能良好，具發射子彈功能，認具
    殺傷力；一枝（槍枝管制編號0000000000號）係以仿GLOCK 廠一七型
    半自動手槍製造之玩具槍換裝貫通之金屬槍管改造而成，滑套為金屬材質，槍身
    為塑膠材質，機械性能良好，具發射子彈功能，認具殺傷力；在新埔鎮扣案之部
    分，其中一枝 （槍枝管制編號0000000000號）係以仿 SIG SAUER 廠
    P220型半自動手槍製造之玩具槍（FS9910型）滑套及槍身握把均為金屬材質，欠
    缺槍管及槍機等零組件，依現狀認不具殺傷力；另一枝（槍枝管制編號0000
    000000號）係以仿GLOCK 廠一七型半自動手槍製造之玩具槍，滑套為金屬
    材質，槍身為塑膠材質，其塑膠槍管內具阻物未貫通，依現狀認不具殺傷力，送
    鑑子彈半成品五十六顆，均認係玩具槍金屬彈殼及玩具槍金屬彈殼零組件，依現
    狀認不具殺傷力。有內政部警政署刑事警察局鑑驗通知書一紙附卷可參，被告自
    白與事實相符，犯行洵堪認定，應予依法論科。
二、核被告所為，係犯槍砲彈藥刀械管制條例第十一條第四項之未經許可寄藏改造玩
    具手槍罪、第十二條第五項、第一項之未經許可製造子彈未遂罪。被告就製造子
    彈犯行，與不詳男子間有犯意聯絡與行為分擔，均為共同正犯，又被告就製造子
    彈犯行，已將玩具槍金屬彈、工業用子彈、砂輪機二部、老虎鉗三座、鉗子一支
    、電鑽一支、零件箱一箱、工具箱一箱等物交付該不詳男子，並由該不詳男子將
    玩具槍金屬子彈切割彈頭，雖尚未將火藥填裝於彈殼及將彈頭加以組裝而完成子
    彈，然被告與不詳男子已著手於製造子彈之構成要件，洵無疑義，應成立未經許
    可製造子彈未遂罪，又被告所犯上開未經許可寄藏改造玩具手槍罪及未經許可製
    造子彈罪，有方法、結果之牽連關係，應從一重之未經許可寄藏改造玩具手槍罪
    處斷。公訴人起訴犯罪事實認被告係涉犯槍砲彈藥刀械管制條例第十一條第一項
    之未經許可製造玩具手槍罪，係以被告於警訊自白改造玩具手槍，此與同時查獲
    戊○○之供述情詞相符，且於桃園及新竹所分別查獲之槍枝其型式相吻合，及被
    告供承扣案工具及零組件係於查獲前一星期自八德市運返新埔鎮，與被告於警訊
    時之供述相符等為其主要論據。惟查：(一)被告於警訊時雖供承改造玩具手槍，惟
    其嗣於檢察官偵查及本院審理時，則迭改稱係購買或寄藏，前後供詞不一，自白
    之真實性已容懷疑。(二)證人戊○○於本院審理時否認警訊時曾供述扣案手槍係被
    告所改造，其前後供詞已有瑕疵，尚難據以採信。(三)警方在桃園及新竹分別扣案
    之槍枝，型式雖相吻合，然此尚不足據以推論扣案具殺傷力手槍為被告所製造。
    (四)扣案具殺傷力手槍二枝係於八十九年六月間某日，在苖栗縣竹南鎮大埔里十九
    鄰五福新村一一九號丙○○住處，由綽號「文政」男子交付被告寄藏之事實，除
    據被告供承在卷外，並據當時在場之證人丙○○、甲○○到庭結證相符，經本院
    向被告寄押之臺灣臺北戒治所調取被告在押期間之書信往來及會面記錄，亦查無
    被告有勾串證人之情形，因之，證人之證詞應可採信。綜上事證，被告辯稱扣案
    具殺傷力改造玩具手槍二支係綽號「文政」男子所寄藏，應可採信，公訴人認係
    被告製造，尚有誤會，雖製造行為與寄藏行為其基本事實並不相同，惟被告持有
    改造玩具手槍部分既已合法起訴，基於起訴事實之擴張，本院就寄藏行為應併予
    審理，而製造部分不另為無罪諭知。又公訴人雖未就被告製造子彈部分起訴，惟
    被告製造子彈既係為供其所寄藏之改造玩具手槍使用，則其製造子彈犯行與寄藏
    改造玩具手槍犯行，有方法、結果之牽連關係，為牽連犯裁判上一罪關係，應為
    起訴效力所及，本院自應併予審理。又被告有如事實欄所載前案科刑執行情形，
    其於有期徒刑執行完畢後，五年內再犯本件有期徒刑以上刑之罪，為累犯，應依
    刑法第四十七條規定加重其刑。爰審酌被告犯罪之動機、目的、手段，犯罪所生
    之危害，及犯罪後態度等一切情狀，量處如主文所示之刑，並諭知罰金易服勞役
    之折算標準。扣案具殺傷力改造玩具手槍二枝為違禁物，應依刑法第三十八條第
    一項第一款宣告沒收，扣案製造子彈工具，除砂輪機一台、電鑽一支係「交政」
    男子交被告持有，非被告所有之物，其餘玩具槍金屬彈殼及零組件五十六個、工
    業用子彈五十二個、彈頭七十二個、砂輪機一部、老虎鉗三座、鉗子一支、零件
    箱一箱、工具箱一箱等物，均為被告所有供犯罪所用之物，應依刑法第三十八條
    第一項第二款宣告沒收。至另扣案玩具手槍二支經鑑定結果認不具殺傷力，自不
    得沒收，併予敘明。
三、末按「犯第七條、第八條、第十條、第十一條、第十二條第一項至第三項、第十
    三條第一項至第三項之罪，經判處有期徒刑者，應於刑之執行完畢或赦免後，令
    入勞動場所，強制工作，其期間為三年。」槍砲彈藥刀械管制條例第十九條第一
    項定有明文。矧保安處分係對受處分人將來之危險性所為拘束其身體、自由等之
    處置，以達教化治療之目的，為刑罰之補充制度，本諸法治國家保障人權之原理
    及刑法之保護作用，其法律規定之內容應受比例原則之規範，使保安處分之宣告
    ，與行為人所為行為之嚴重性，行為人所表現之危險性，及對於行為人未來行為
    之期待性相當。（司法院大法官會議釋字第四七一號解釋文參照）查被告並無違
    反槍砲彈藥刀械管制條例前案，有前科表一份在卷可稽，其雖有如事實欄所載寄
    藏具殺傷力改造玩具手槍及製造子彈未遂行為，惟其係因友人之託及本身對槍支
    之喜愛始失慮為之，已據被告供承在卷，本院審酌被告未經許可持有本案之槍彈
    ，對於社會固具具有危險性，然尚不足認被告有犯罪之習慣或以犯罪為常業或因
    遊蕩或懶惰成習而犯罪之情形，其經此重罪科刑教訓，當知所警愓，因之本院認
    無宣告保安處分予以預防矯治之必要，爰不對被告宣告強制工作。
據上論結，應依刑事訴訟法第二百九十九條第一項前段，槍砲彈藥刀械管制條例第十
一條第四項、第十二條第五項、第四項，刑法第十一條前段、第二十八條、第五十五
條、第四十七條、第四十二條第二項、第三十八條第一項第一款、第二款，現行法規
所定貨幣單位折算新台幣條例第二條，罰金罰鍰提高標準條例第二條，判決如主文。
本案經檢察官胡樹德到庭執行職務。
中      華      民      國      九十        年    九      月    十      日
                                臺灣桃園地方法院刑事庭第一庭
                                    法  官    黃  斯  偉
右正本證明與原本無異。
如不服本判決，應於判決送達後十日內向本院提出上訴狀( 應附繕本 )，上訴於
臺灣高等法院。
                                    書記官    薛  淑  玲
中      華      民      國      九十        年    九      月    十四    日
附論罪科刑依據之法條：
槍砲彈藥刀械管制條例第十一條（修正前）：
未經許可製造、販賣或運輸第四條第一款所稱其他可發射金屬或子彈具有殺傷力之各
式槍砲者，處五年以上有期徒刑，併科新臺幣一千萬元以下罰金。
未經許可，轉讓、出租或出借前項所列槍砲者，處三年以上十年以下有期徒刑，,併?
鼒s台幣七百萬元以下罰金。
意圖供自己或他人犯罪之用，而犯前二項之罪者，處無期徒刑或七年以上有期徒刑，
併科新臺幣一千萬元以下罰金。
未經許可，持有、寄藏或意圖販賣而陳列第一項所列槍砲者，處一年以上七年以下有
期徒刑，併科新臺七百萬元以下罰金。
第一項至第三項之未遂犯罰之。
未經許可無故持有、寄藏或意圖販賣而陳列彈藥者，處三年以下有期徒刑。
第一項及第二項之未遂犯罰之。
槍砲彈藥刀械管制條例（修正後）：
未經許可，製造、販賣或運輸第四條第一款所稱其他可發射金屬或子彈具有殺傷力之
各式槍砲者，處五年以上有期徒刑，併科新台幣一千萬元以下罰金。
未經許可，轉讓、出租或出借前項所列槍砲者，處三年以上十年以下有期徒刑，併科
新台幣七百萬元以下罰金。
意圖供自己或他人犯罪之用，而犯前二項之罪者，處無期徒刑或七年以上有期徒刑，
併科新台幣一千萬以下罰金。
未經許可，持有、寄藏或意圖販賣販賣而陳列第一項所列槍砲者，處一年以上七年以
下有期徒刑，併科新台幣七百萬元以下罰金。
第一項至第三項之未遂犯罰之。
槍砲彈藥刀械管制條例第十二條（修正前）：
未經許可製造、販賣或運輸刀械者，處一年以下有期徒刑。
意圖供自己或他人犯罪之用，而犯前項之罪者，處三年以下有期徒刑，得併科三萬元
以下罰金。
未經許可無故持有或意圖販賣而陳列刀械者，處六月以下期徒刑、拘役或三千元以下
罰金方
第一項及第二項之未遂犯罰之。
槍砲彈藥刀械管制條例第十二條（修正後）：
未經許可，製造、販賣或運輸子彈者，處一年以上七年以下有期徒刑，併科新台幣五
百萬元以下罰金。
未經許可，轉讓、出租或出借子彈者，處六月以上五年以下有期徒刑，併科新台幣三
百萬元以下罰金。
意圖供自己或他人犯罪之用，而犯前二項之罪者，處三年以上十年以下有期徒刑，併
科新台幣七百萬元以下罰金。
未經許可，持有、寄藏或意圖販賣而陳列子彈者，處五年以下有期徒刑，併科新台幣
三百萬元以下罰金。
第一項至第三項之未遂犯罪之。


司法院資訊處製作；財團法人民間司法改革基金會備份。
